臺灣高雄地方法院刑事附帶民事訴訟判決
　　　　　　　　　　　　　　　　　　110年度附民字第241號
原　　　告　盛洋德國際物流股份有限公司

法定代理人　童佳容
訴訟代理人　黃燦堂律師
被　　　告　高榮隆
 
上列被告因妨害電腦使用罪案件（本院109年度訴字第753號），
經原告提起附帶民事訴訟，請求侵權行為損害賠償，本院於民國
110 年11月17日言詞辯論終結，判決如下︰　　　　　　　　
    主  文
原告之訴及假執行之聲請均駁回。
    理  由
一、原告主張：被告高榮隆前為原告之總經理，任職期間得使用
    公司之電子信箱，並以電腦管理者權限登入公司之伺服器。
    詎被告於民國108 年5 月17日因故遭原告解雇後，明知其遭
    解雇後已無權限以電腦管理者身分登入公司伺服器，仍基於
    無故入侵他人電腦設備及變更他人電腦之電磁紀錄之犯意，
    未經原告同意，即於起訴書（臺灣高雄地方檢察署108 年度
    偵字第15380 號）附表所示之時間，使用附表所示之ip位址
    ，並輸入公司之電腦管理者帳號、密碼而登入公司之電子信
    箱或伺服器，並任意新增管理員帳號「Fisk」、「Fiskhh」
    及修改日誌，致原告之名譽遭受損害。爰依侵權行為之法律
    關係提起本訴，請求被告賠償原告精神慰撫金等語，並聲明
    ：被告應給付原告新臺幣200 萬元，及自起訴狀繕本送達翌
    日起至清償日止，按週年利率百分之5 計算之利息；願供擔
    保，請准宣告假執行。
二、被告則以：被告係108 年6 月6 日退勞保後才離職，在該日
    之前仍是原告之總經理，有登入公司伺服器之權限。又當時
    原告配發給被告之電腦係設定成一開機即自動登入公司伺服
    器，且被告沒有新增管理員，是原告之請求並無理由等語置
    辯，並聲明：原告之訴及其假執行之聲請均駁回。
三、得心證之理由：
  ㈠按附帶民事訴訟之判決，應以刑事訴訟判決所認定之事實為
    據，刑事訴訟法第500 條前段定有明文。查上開原告所主張
    被告無故入侵他人電腦設備及變更他人電腦之電磁紀錄之事
    實，業經本院以109 年度訴字第753 號刑事判決認定，並依
    刑法第359 條之無故變更他人電腦之電磁紀錄罪，判處被告
    有期徒刑6 月在案，有該刑事判決1 份可稽，是此部分之事
    實，自堪認定為真實。
  ㈡惟被告無故入侵原告電腦設備及變更原告電腦之電磁紀錄之
    行為，固已造成原告伺服器安全上之漏洞，而致生損害於原
    告管理伺服器之資訊安全，但並不當然同時有侵害到原告之
    名譽或商譽，此部分仍應由原告負舉證責任。而原告就此僅
    另主張被告假造另一身分向原告客戶傳遞錯誤信息，致原告
    客戶對合約內容產生混淆，進而質疑原告之內控與公信力，
    造成原告之商譽及信用受有嚴重影響，並提出與客戶往來之
    電子信件為佐。然原告此部分主張之事實，與被告本件刑事
    案件部分之被訴犯罪事實顯屬二事，自難據此認定被告本件
    妨害電腦之行為，業已造成原告名譽上之損害，是先難認原
    告就被告本件之行為有侵害其名譽或商譽一事已盡其舉證之
    責任。再者，慰藉金之賠償須以人格權遭遇侵害，使精神上
    受有痛苦為必要，其核給之標準固與財產上損害之計算不同
    ，然非不可斟酌雙方身分資力與加害程度，及其他各種情形
    核定相當之數額，惟公司係依法組織之法人，其名譽或商譽
    遭受損害，無精神上痛苦之可言，自無依民法第195 條第1
    項規定請求非財產上損害精神慰撫金之餘地。是以，縱被告
    行為有造成原告名譽上之損害，惟因原告係依法組織之法人
    ，亦無從對被告請求給付精神慰撫金。從而，原告本件請求
    即難認為有理由，而應予以駁回。至原告聲請假執行部分，
    亦失所附麗，一併駁回。
四、據上論結，應依刑事訴訟法第502 條第1 項，判決如主文。
中    華    民    國    110   年    12    月    8     日
                  刑事第二庭    審判長法  官  吳佳頴
                                      法  官  陳盈吉
                                      法  官  林裕凱
以上正本證明與原本無異。
如不服本判決應於收受本判決後20日內向本院提出上訴書狀，並
應敘述具體理由，如未敘述上訴理由者，應於上訴期間屆滿後20
日內補提理由書狀於本院（均須按他造當事人之人數附繕本）「
切勿逕送上級法院」。
因疫情而遲誤不變期間，得向法院聲請回復原狀。
中    華    民    國    110   年    12    月    8     日
                                      書記官  林宜璋